【裁判字號】    90,易,945
【裁判日期】    900509
【裁判案由】    毒品危害防制條例
【裁判全文】
臺灣高雄地方法院刑事判決                            九十年度易字第九四五號
    公  訴  人  臺灣高雄地方法院檢察署檢察官
    被      告  甲○○
右列被告因毒品危害防制條例案件，經檢察官提起公訴（八十九年度毒偵字第一二五
三號、八十九年度毒偵字第二八○○號、八十九年度偵字第五五三四號、八十九年度
毒偵字五五七五號、八十九年毒偵緝字第四八八號），本院判決如左：
    主  文
甲○○連續施用第二級毒品，處有期徒刑伍月，如易科罰金，以參佰元折算壹日。
扣案之第二級毒品安非他命壹包（驗後毛重參點零伍公克，驗前毛重參點壹公克），
沒收銷燬之。
    事  實
一、甲○○前曾於民國八十八年十一月間因施用第二級毒品案件，經本院以八十八年
    度毒聲字第八三二一號裁定送臺灣高雄看守所附設勒戒所施以觀察、勒戒後，認
    無繼續施用毒品之傾向，由臺灣高雄地方法院檢察署檢察官於八十八年十二月二
    日以八十八年度毒偵字第二四四六號為不起訴處分確定。嗣甲○○仍未戒絕施用
    毒品惡習，又於前開不起訴處分後，五年內復基於概括之犯意，自八十八年十二
    月底起，至八十九年八月十日止，以將安非他命置入玻璃吸食器內點火燒烤，吸
    食煙氣之方式，連續在不詳朋友處及高雄縣鳳山市火車站前其租住處，施用第二
    級毒品安非他命。嗣分別於八十八年十二月二十三日、八十九年三月二十六日十
    一時二十分、八十九年七月十三日十六時及八十九年八月十日許，在高雄市○○
    區○○路三一六巷二號、高雄市○○區○○路與同愛街口、高雄市○○區○○路
    與大豐路口及高雄市○○路與南台路口等處為警查獲，並扣得第二級毒品安非他
    命一包（驗後毛重三．○五公克，驗前毛重三．一公克）。甲○○經本院以八十
    九年度毒聲字第三三六四號裁定送觀察、勒戒後，認有繼續施用毒品傾向，復由
    本院以八十九年毒聲字第六八一四號裁定令其入戒治處所施以強制戒治。
二、案經高雄市政府警察局、高雄市政府警察局鼓山分局分別移請臺灣高雄地方法院
    檢察署檢察官偵查起訴。
    理  由
一、右揭事實，訊據被告甲○○均坦承不諱，且被告於前開時地為警查獲時所採集之
    尿液，分別經送鑑驗結果，皆呈甲基安非他命陽性反應，此有高雄市立凱旋醫院
    於八十九年一月二十一日以高市凱醫檢字第四三七號所出具之煙毒尿液檢驗成績
    書一紙，高雄市政府衛生局於八十九年三月三十日、八十九年七月二十日及八十
    九年八月十八日以高衛試煙字Ｆ─二二四號、Ｘ─○四○號及Ｘ─四○號所出具
    之煙毒尿液檢驗成績書三紙在卷可稽。並有扣案之第二級毒品安非他命一包（驗
    後毛重三‧○五公克，驗前毛重三‧一公克）附卷可考，而上開扣案之白色晶體
    ，係安非他命，此復有高雄醫學大學附設中和紀念醫院於九十年三月二日檢具之
    檢驗報告單一紙可資為憑，足證該白色晶體確屬第二級毒品安非他命之事實無訛
    。又被告前於八十八年十一月間因施用第二級毒品案件，經本院以八十八年毒聲
    字第八三二一號裁定送觀察、勒戒後，認無繼續施用毒品傾向，而由臺灣高雄地
    方法院檢察署檢察官以八十八年度毒偵字第二四四六號為不起訴處分確定，此有
    本院被告院內索引紀錄卡、臺灣高雄地方法院檢察署刑案資料查註紀錄表及該署
    八十八年度毒偵字第二四四六號不起訴處分書在卷足憑。其於不起訴處分後，五
    年內再犯毒品危害防制條例第十條第二項之罪，經本院以八十九年毒聲字第三三
    六四號裁定送臺灣高雄看守所附設勒戒所觀察、勒戒後，認有繼續施用毒品傾向
    ，亦有該所八十九年八月十九日高所坤戒勒字第三七六○號函附卷足參。準此，
    復經本院以八十九年毒聲字第六八一四號裁定令被告入戒治處所施以強制戒治，
    且有本院上開裁定在卷佐憑，故本件事證明確，被告犯行洵足認定，應依法論科
    。
二、核被告所為，係犯毒品危害防制條例第十條第二項之施用第二級毒品罪，被告持
    有第二級毒品安非他命，嗣進而施用之，其持有之低度行為應為施用之高度行為
    所吸收，不另論罪。被告多次施用第二級毒品安非他命之行為，時間緊接，犯罪
    構成要件相同，顯係基於概括之犯意為之，為連續犯，應依刑法第五十六條之規
    定以一罪論，並加重其刑。爰審酌被告多次施用第二級毒品經警查獲，顯見其已
    具成癮性，惟念其於犯罪後坦認犯行，且其犯行係自戕行為等一切情狀，量處如
    主文所示之刑，並諭知易科罰金之折算標準，以資懲儆。至於扣案之安非他命一
    包（驗後毛重三‧○五公克，驗前毛重三‧一公克），係第二級毒品，爰依同條
    例第十八條第一項之規定，不問屬於被告與否，併宣告沒收銷燬之。至於上開毒
    品經鑑驗耗損部分，業已滅失，爰未為沒收之諭知，併此敘明。
三、末按中華民國刑法第四十一條業經立法院於九十年一月四日修正，總統於九十年
    一月十日公布，自九十年一月十二日起施行，雖被告於行為時所犯本件最重本刑
    三年以下有期徒刑之罪，受六月以下有期徒刑或拘役之宣告者，得因身體、教育
    、職業或家庭之關係，執行顯有困難時，宣告一元以上、三元以下折算一日之易
    科罰金，而與修正前同條之規定相符。惟本案於裁判時刑法第四十一條已就所犯
    之最重本刑提高為五年以下有期徒刑之罪，受六月以下有期徒刑或拘役之宣告者
    ，亦得因前開執行顯有困難之理由易科罰金，故本案被告雖行為時所犯最重本刑
    為三年以下有期徒刑之罪，且經本院量處有期徒刑五月，然其行為後該易科罰金
    規定之法律既已變更，自應依刑法第二條第一項前段之規定，適用裁判時之修正
    後刑法第四十一條第一項之規定，併此敘明。
據上論斷，應依刑事訴訟法第二百九十九條第一項前段，毒品危害防制條例第十條第
二項、第十八條第一項，刑法第二條第一項前段、第十一條前段、第五十六條、第四
十一條，罰金罰鍰提高標準條例第二條，判決如主文。
中      華      民      國      九十      年      五      月     九     日
                    臺灣高雄地方法院刑事第二庭
                                      法  官    李代昌
右正本證明與原本無異。
如不服本判決，應於判決送達後十日內，向本院提出上訴狀。
                                      書記官    吳月華
中      華      民      國      九十      年      五      月     十     日
附錄本判決論罪科刑適
用法條毒品危害防制條例第十條
施用第二級毒品者，處三年以下有期徒刑。


司法院資訊處製作；財團法人民間司法改革基金會備份。
